hr-HR: Mogućnost korištenja vode na toboganu: Samo za suho korištenje; Vodeni tobogan na napuhavanje; Stil Slip-and-slide; Spremno za vodu (priključak za crijevo); Ostalo
sk-SK: Možnosť používania vody na šmýkačke: Iba na suché použitie; Nafukovacia tobogánová šmykľavka; Štýl „slip and slide“; Prispôsobené na vodu (pripojenie hadice); Iné
it: Possibilità di utilizzo dell'acqua con lo scivolo: Solo per uso a secco; Scivolo d'acqua gonfiabile; Stile slip and slide; Predisposto per l'acqua (collegamento per tubo); Altro
bg-BG: Възможност за използване на вода при пързалката: Само за сухо използване; Надуваема водна пързалка; Тип „хлъзгане и пързаляне“; Подходяща за вода (свързване към маркуч); Друго
zh-CN: 滑梯涉水功能: 仅限干用; 充气水上滑梯; 滑水道款式; 可涉水（接软管）; 其他
ko: 슬라이드 물 사용 가능 여부: 건식 전용; 튜브형 워터 슬라이드; 슬립 앤 슬라이드 스타일; 물 사용 가능(호스 연결); 기타
ru: Возможность использования горки с водой: Только для сухого использования; Надувная водная горка; Водяная дорожка (слип-энд-слайд); Для водных игр (подключение к шлангу); Другое
da: Vandfunktion for rutsjebane: Kun til tør brug; Oppustelig vandrutsjebane; Slip and slide-stil; Klar til vand (slangetilslutning); Andet
fi: Liukumäen käyttö veden kanssa: Vain kuivakäyttöön; Ilmatäytteinen vesiliukumäki; Vesiliukumattotyyppi; Vesiliitäntä (letkuliitäntä); Muu
nl: Glijbaan watergebruik mogelijkheid: Alleen droog gebruik; Opblaasbare waterglijbaan; Buikschuifbaan-stijl; Klaar voor water (slangaansluiting); Overig
ja: 滑り台の水使用機能: ドライ使用のみ; インフレータブルウォータースライダー; スリップ&スライドスタイル; ウォーター対応 (ホース接続); その他
sl-SI: Zmožnost uporabe tobogana z vodo: Samo za suho uporabo; Napihljiv vodni tobogan; V slogu drsalne steze; Pripravljeno na vodo (priključek za cev); Drugo
zh-TW: 滑梯用水功能: 僅限乾用; 充氣滑水道; 滑水墊款式; 可接水 (連接水管); 其他
hu: Csúszda vízhasználati kapacitása: Csak száraz használatra; Felfújható csúszda; Vizes csúszószőnyeg; Vízi használatra kész (tömlőcsatlakozás); Egyéb
el: Ικανότητα χρήσης νερού σε τσουλήθρα: Μόνο για στεγνή χρήση; Φουσκωτή νεροτσουλήθρα; Τύπου slip-and-slide; Έτοιμο για νερό (σύνδεση με λάστιχο); Άλλο
de: Wassernutzung der Rutsche: Nur für trockenen Einsatz; Aufblasbare Wasserrutsche; Slip-and-Slide-Stil; Wasserbereit (Schlauchanschluss); Andere
pt-BR: Escorregador uso com água capacidade: Uso apenas a seco; Tobogã inflável; Estilo escorregador (slip-and-slide); Pronto para água (conexão para mangueira); Outra
lt-LT: Galimybė naudoti čiuožyklą su vandeniu: Naudoti tik sausai; Pripučiama vandens čiuožykla; Slydimo takelio tipo; Paruošta naudoti su vandeniu (žarnos jungtis); Kita
ro-RO: Capacitate de utilizare a apei pentru tobogan: Utilizare exclusiv pe uscat; Tobogan de apă gonflabil; Stil slip-and-slide; Compatibil cu apa (conectare la furtun); Alta
pt-PT: Capacidade de utilização com água da corrediça: Apenas para uso a seco; Escorrega de água insuflável; Estilo pista de deslize; Preparado para água (ligação para mangueira); Outro
es: Capacidad de uso de agua del tobogán: Solo uso en seco; Tobogán de agua inflable; Estilo pista de deslizamiento; Listo para usar con agua (conexión para manguera); Otro
en: Slide water use capability: Dry use only; Inflatable water slide; Slip-and-slide style; Water-ready (hose connection); Other
nb: Bruksfunksjonalitet i vannsklie: Kun tørr bruk; Oppblåsbar vannsklie; Slip-and-slide-stil; Vannklar (slangetilkobling); Annet
pl: Możliwość korzystania ze zjeżdżalni wodnej: Tylko do użytku na sucho; Dmuchana zjeżdżalnia wodna; Ślizgawka wodna (slip-and-slide); Przystosowana do wody (przyłącze węża); Inne
th: ความสามารถในการใช้น้ำของสไลด์: ใช้แบบแห้งเท่านั้น; สไลเดอร์น้ำแบบเป่าลม; แบบสลิปแอนด์สไลด์; พร้อมลุยน้ำ (ต่อสายยางได้); อื่นๆ
tr: Kaydırak su kullanım özelliği: Yalnızca kuru kullanım; Şişme su kaydırağı; Zemin kaydırağı stili; Suya hazır (hortum bağlantısı); Diğer
fr: Compatibilité du toboggan avec l’eau: Utilisation à sec uniquement; Toboggan aquatique gonflable; Style tapis de glisse; Prêt pour l'eau (raccord de tuyau); Autre
vi: Khả năng sử dụng nước của cầu trượt: Chỉ dùng khô; Cầu trượt nước bơm hơi; Kiểu trượt dài có nước (Slip-and-slide); Tương thích với nước (kết nối với vòi); Khác
cs: Funkce využití vody na skluzavce: Pouze pro použití nasucho; Nafukovací tobogan; Skluzavka na zem; Připraveno pro vodu (připojení na hadici); Jiné
sv: Vattenanvändningskapacitet för rutschkana: Endast för torr användning; Uppblåsbar vattenrutschkana; Vattenbanemodell; Vattenförberedd (slanganslutning); Övrigt